---
title: "TP-01 Javier Duque"
output: html_notebook
---

## Preparacion de los datos (I)

Comenzamos leyendo el dataframe 

```{r echo=TRUE, warning=FALSE}
library(readr)
library(tidyverse)
library(corrr)

#Se lee el dataset y se procede a revisar la estructura de los datos
ar_properties <- read_csv("~/GitHub/EEA2019/TP/ar_properties.csv")
glimpse(ar_properties)
```

Ahora se realiza un filtro para quedarse con los registros:
i.   Pertenecen a Argentina y Capital Federal
ii.  Cuyo precio esta en dolares (USD)
iii. El tipo de propiedad sea: Departamento, PH o Casa
iv.  El tipo de operacion sea Venta

Se seleccionan las variables de interes para el analisis:
id, l3, rooms, bedrooms, bathrooms, surface_total, surface_covered, price y property_type

```{r echo=TRUE, warning=FALSE}
#Se realiza un filtrado de las variables que se desean obtener y luego se seleccionan las variables de interes
dataframe <- ar_properties %>% 
  filter(l1=="Argentina", 
         l2=="Capital Federal", 
         currency=="USD", 
         property_type %in% c("Departamento","PH", "Casa"), 
         operation_type=="Venta")%>%
  select("id","l3","rooms","bedrooms","bathrooms","surface_total","surface_covered", "price","property_type")

dataframe
```

## Analisis exploratorios (I)

Obtener la cantidad de valores unicos y de valores faltantes (NAs) para cada una de estas variables
```{r echo=TRUE, warning=FALSE}
# Se cuentan la cantidad de valores unicos por cada variable
map(dataframe,~n_distinct(.))

```
```{r echo=TRUE, warning=FALSE}
# Se cuentan la cantidad de valores faltantes por cada variable
map(dataframe, ~sum(is.na(.)))
```

Se realiza una matriz de correlacion entre las variables

```{r echo=TRUE, warning=FALSE}
# Se realiza una matriz de correlacion, se presentan como una matriz diagonal puesto que el resultado es una matriz simetrica
datacorrelate <- dataframe %>%
  select("rooms","bedrooms","bathrooms","surface_total","surface_covered", "price")%>%
  cor(.,use="pairwise.complete.obs") 

datacorrelate
```

## Preparacion de los datos (II)






