---
title: "TP-01 Javier Duque"
output: html_notebook
---

## Preparacion de los datos (I)

Comenzamos leyendo el dataframe y se muestra la estructura de las variables, el tipo de datos

```{r echo=TRUE, warning=FALSE}
#Se cargan las librerias a usar 
library(readr)
library(tidyverse)
library(GGally)
```

```{r echo=TRUE, warning=FALSE}
#Se lee el dataset y se procede a revisar la estructura de los datos
ar_properties <- read_csv("~/GitHub/EEA2019/TP/ar_properties.csv")
glimpse(ar_properties)
```

Ahora se realiza un filtro para quedarse con los registros:
i.   Pertenecen a Argentina y Capital Federal
ii.  Cuyo precio esta en dolares (USD)
iii. El tipo de propiedad sea: Departamento, PH o Casa
iv.  El tipo de operacion sea Venta

Se seleccionan las variables de interes para el analisis:
id, l3, rooms, bedrooms, bathrooms, surface_total, surface_covered, price y property_type

```{r echo=TRUE, warning=FALSE}
#Se realiza un filtrado de las variables que se desean obtener y luego se seleccionan las variables de interes
dataframe <- ar_properties %>% 
  filter(l1=="Argentina", 
         l2=="Capital Federal", 
         currency=="USD", 
         property_type %in% c("Departamento","PH", "Casa"), 
         operation_type=="Venta")%>%
  select("id","l3","rooms","bedrooms","bathrooms","surface_total","surface_covered", "price","property_type")

dataframe
```

## Analisis exploratorios (I)

Obtener la cantidad de valores unicos y de valores faltantes (NAs) para cada una de estas variables

Se muestra el conteo de valores unicos por cada variable
```{r echo=TRUE, warning=FALSE}
# Se cuentan la cantidad de valores unicos por cada variable
map(dataframe,~n_distinct(.))

```

Se muestra el conteo de valores faltantes por cada variable
```{r echo=TRUE, warning=FALSE}
# Se cuentan la cantidad de valores faltantes por cada variable
map(dataframe, ~sum(is.na(.)))
```

Se realiza una matriz de correlacion entre las variables
```{r echo=TRUE, warning=FALSE}
# Se realiza una matriz de correlacion, se presentan como una matriz diagonal puesto que el resultado es una matriz simetrica
datacorrelate <- dataframe %>%
  select("rooms","bedrooms","bathrooms","surface_total","surface_covered", "price")%>%
  cor(.,use="pairwise.complete.obs")

datacorrelate
```

## Preparacion de los datos (II)

En el punto 2 deberian haber encontrado que la variable bedrooms presenta una alta proporción de valores faltantes y que presenta una fuerte correlacion con la variable rooms.
Se procede a eliminar la variable "Bedrooms"

Luego se procede a eliminar todos los registros que contengan valores faltantes
```{r echo=TRUE, warning=FALSE}
# Se elimina la variable bedrooms
datacomplete <- dataframe %>%
  select(-c("bedrooms"))%>%
  na.omit(.)        #Se eliminan los registros que contienen valores faltantes

datacomplete
```

## Analisis exploratorios (II)

Obtener estadisticas descriptivas para la variable precio (cuartiles, promedio, minimo y maximo) y realizar un histograma de la variable

```{r echo=TRUE, warning=FALSE}
# Se obtienen las caracteristicas descriptivas
datacomplete%>%
  select(price)%>%
  summary()
```

```{r echo=TRUE, warning=FALSE}
#Se realiza el histograma de la varaible precio
ggplot(datacomplete,aes(price)) +
  geom_histogram(bins = 100) +
  labs(title = "Histograma de precio")
```

Obtener estadisticas descriptivas para la variable precio (cuartiles, promedio, minimo y maximo) por cada tipo de propiedad.

```{r echo=TRUE, warning=FALSE}
# Se obtienen las caracteristicas descriptivas de la variable precio por tipo de propiedad 
datacomplete%>%
  group_by(factor(property_type))%>%
  summarise(mean(price),
            quantile(price,0.25),
            quantile(price,0.75),
            min(price),
            max(price))

```

Realizar un grafico de boxplot de la variable precio por tipo de propiedad
```{r echo=TRUE, warning=FALSE}
# Se obtienen las caracteristicas descriptivas de la variable precio por tipo de propiedad 
ggplot(datacomplete, aes(property_type,price, fill = property_type))+
  geom_boxplot()
  
```

Realizar un correlagrama usando GGAlly

```{r echo=TRUE, warning=FALSE}
datagraph <- datacomplete%>%
  select(-c("id","l3"))
ggpairs(datagraph,  mapping = aes(color = property_type))

```