---
title: "TP-02 Javier Duque"
output: html_notebook
---

## Carga de los datos

Comenzamos leyendo el dataframe y se muestra la estructura de las variables, el tipo de datos

```{r echo=TRUE, message=FALSE, warning=FALSE}
#Se cargan las librerias a usar 
library(readr)
library(tidyverse)
library(tidymodels)
```

```{r echo=TRUE, warning=FALSE}
#Se lee el dataset y se procede a revisar la estructura de los datos
ar_properties <- read_rds("~/Maestria DM/Enfoque estadistico del aprendizaje/EEA2019JD/EEA2019/TP-2/ar_properties.rds")
glimpse(ar_properties)
```

## 1. Regresión lineal múltiple

### a) Crear un modelo para predecir el precio con todas las covariables.
```{r echo=TRUE, warning=FALSE}
ar_properties <- ar_properties %>%
  select(.,-c(id))

#Se realiza una regresion multiple de precio con respecto a todas las covariables
lmcompleto <- lm(price~., data = ar_properties)
#ver el resultado del modelo
tidy(lmcompleto)
```


### b) Analizar los resultados del modelo:

1. Interpretación de los coeficientes estimados
2. ¿Qué observan respecto de la significatividad de las variables dummy?
3. Medidas de evaluación del modelo
```{r echo=TRUE, warning=FALSE}
#Se realiza una regresion multiple de precio con respecto a todas las covariables
glance(lmcompleto)
```

### c) ¿Qué es preferible tener para vender?:
1. Un departamento de 120 mts cuadrados cubiertos en abasto, con 3 dormitorios y 2 baños
2. Un PH en balvanera, con 80 mts cuadrados cubiertos, 20 mts cuadrados no cubiertos, 2 dormitorios y 3 baños.


### d) Realizar un modelo sin la covariable l3 e interpretar sus resultados 
```{r echo=TRUE, warning=FALSE}
#Se realiza una regresion multiple de precio con respecto a todas las covariables excepto l3
lmsinl3 <- lm(price~property_type+rooms+bathrooms+surface_total+surface_covered, data = ar_properties)
#ver el resultado del modelo
tidy(lmsinl3)
```

### e) ¿Cuál es el modelo que mejor explica la variabilidad del precio?
